# 请教老师，急急。谢谢！！ 1

提问人：xiaoqingnian 时间：2016-03-05 13:02:41
Y是X集团 2 级子公司，A公司是Y的控股子公司（Y持股60%，X集团持股40%），B、C、D公司是Y的全资子公司。 2015 年 1 月X集团与Y进行股权重组。如下：Y以其对B、C公司的长投对A公司进行增资，同时X集团也对A增资，增资完成后，B、C公司成为A公司的全资子公司，同时，Y丧失对A公司的控制权（即A公司成为X集团的 2 级子公司，与Y平级） 问题： 1. Y对A公司增资分录如下: 借：长期股权投资-A公司 贷：长期股权投资-B公司 长期股权投资-C公司 差额 对A公司增资的长期股权投资是以B、C公司账面净资产入账还是以B、C公司账面净资产的公允价值入账？上述差额计入资本公积还是投资收益？
2.本年A、B、C公司是否因纳入Y的合并范围？

回答人：chenyiwei
1 、因为Y丧失对A的控制权，因此在这个重组交易作价公允的前提下，应以B、C公司股权的公允价值作为对A的追加投资成本，差额确认为投资收益而不是资本公积。 2 、合并报表范围的变更按合并报表准则的相关规定判断，对丧失控制权的公司合并到重组日为止。